【裁判字號】    97,聲再,7
【裁判日期】    970512
【裁判案由】    聲請再審
【裁判全文】
臺灣臺北地方法院刑事裁定               97年度聲再字第7號
聲  請  人  甲○○
上列聲請人因贓物案件，對於本院九十六年十一月二十七日所為
之九十六年度易字第一六二號判決聲請再審，本院裁定如下：
    主  文
再審之聲請駁回。
    理  由
一、再審聲請意旨略以：聲請人甲○○因贓物案件經台灣台北地
    方法院以九十六年度易字第一六二號判決判處罪刑確定，其
    認定聲請人犯罪係根據被告以外之人於審判外之言詞陳述作
    為證據，但因聲請人無法律常識致未於言詞辯論終結前聲明
    異議而判決確定。雖聲請人一再聲請傳喚證人謝永威，卻因
    屢傳不到致聲請人被冤枉而判處罪刑。現今證人謝永威已歸
    案，傳訊對質即可證明聲請人未有故買贓物之行為，故聲請
    人因未發現前開證人謝永威，致未能主張有利於己之情事，
    始被判處罪刑確定，爰聲請再審等語。
二、按有罪之判決確定後，有左列情形之一者，為受判決人之利
    益，得聲請再審：一、原判決所憑之證物已證明其為偽造或
    變造者。二、原判決所憑之證言、鑑定或通譯已證明其為虛
    偽者。三、受有罪判決之人，已證明其係被誣告者。四、原
    判決所憑之通常法院或特別法院之裁判已經確定裁判變更者
    。五、參與原判決或前審判決或判決前所行調查之法官，或
    參與偵查或起訴之檢察官，因該案件犯職務上之罪已經證明
    者，或因該案件違法失職已受懲戒處分，足以影響原判決者
    。六、因發現確實之新證據，足認受有罪判決之人應受無罪
    、免訴、免刑或輕於原判決所認罪名之判決者，刑事訴訟法
    第四百二十條第一項定有明文。又刑事訴訟法第四百二十條
    第一項第六款所謂確實之新證據，係指該證據當時已經存在
    ，為法院及當事人所不知，事後始經發見者而言；且該證據
    固非以絕對不須經過調查程序為條件，但必須可認為確實足
    以動搖原確定判決而為受判決人有利之判決者為限，倘受判
    決人因對有利之主張為原審所不採，事後提出證明，以圖證
    實在原審前所為有利之主張為真實，據以聲請再審，該項證
    據既非判決後所發見，顯難憑以聲請再審，最高法院迭著有
    五十年台抗字第一０四號、四十九年台抗字第七二號判例可
    參。
三、經查：聲請人因贓物案件經本院於九十六年十一月二十七日
    以九十六年度易字第一六二號刑事判決判處有期徒刑二月確
    定等情，業經本院調閱上開刑事卷宗核閱無誤，自堪認定屬
    實。而聲請人辯稱不知所收受之汽車係贓物，並聲請傳喚證
    人謝永威到庭作證。惟經核對上開案件卷證後，發現證人謝
    永威曾於該案警詢時陳稱：伊與羅瑞祥將上開自用小客車以
    新臺幣（下同）三萬元賣出，聲請人與伊簽契約，契約書是
    聲請人寫的等語（偵卷第三五頁），可見證人謝永威之證詞
    係本院審理時即已存在之證據，並非審理時尚未出現，為法
    院及當事人所不知之新證據；佐以證人謝永威上開陳述，核
    與證人羅瑞祥於該案偵查及本院審理時證述之情節相符。證
    人羅瑞祥於偵查中證稱：聲請人應該知道這台車係偷來的，
    因為車門外鎖有被拆下來的痕跡，有裂開等語（見該案偵卷
    第六七頁）；於本院審理時復具結證稱：前開自用小客車是
    以三萬元之價格賣給聲請人，當時是謝永威跟伊一起把車子
    開去濱江街賣給聲請人。那時前開自用小客車之市價為二十
    萬元到三十萬元之間，所以本來開價是十八萬元，經聲請人
    殺價，降為十六萬元後，才將車開過去，在現場又被以離合
    器、零件壞掉為由殺價，嗣後說售價是八萬元，但我們實際
    上只拿到三萬元，最後我們是同意以三萬元成交，所以聲請
    人於購買時，應該知道比市價便宜很多。把上開自用小客車
    開去聲請人之工廠時，車子之鎖頭有被破壞，用螺絲起子就
    可以發動車子，並沒有交付鑰匙予聲請人，且沒有出示任何
    有關車子之資料給聲請人，而聲請人也沒有向伊索取或提到
    證件之問題等語（見該案院卷第四二至四四頁反面），足見
    原確定判決認定聲請人知悉其所購買之上開自用小客車係屬
    贓物，並無違誤。是聲請人聲請傳喚證人謝永威所欲證明之
    待證事實，業經原審法院調查斟酌，在該確定判決內亦詳予
    敘明認定被告犯行所憑之證據（見該刑事判決理由欄第貳部
    分第一項第 (一)點），並就被告辯詞不採之原因，加以說
    明。故聲請人聲請之上開人證，縱經調查，亦不足以動搖原
    確定判決所認定之事實，而得認為聲請人應受無罪、免訴、
    免刑或輕於原確定判決所認罪名之判決。綜上所述，聲請人
    聲請調查之前揭證據，與刑事訴訟法第四百二十條第一項第
    六款有關「發現確實之新證據」之要件不符。揆諸前揭說明
    ，本件再審之聲請為無理由，應予駁回。
四、爰依刑事訴訟法第四百三十四條第一項，裁定如主文。
中    華    民    國    97    年    5      月     12  日
                        刑事第三庭  法  官  游士珺
上正本證明與原本無異。
如不服本裁定，應於裁定送達後5日內向本院提出抗告狀。
                                    書記官  林素霜
中    華    民    國    97    年    5     月    13    日


司法院資訊處製作；財團法人民間司法改革基金會備份。
